臺灣臺南地方法院臺南簡易庭民事判決
111年度南簡字第740號
原      告  鄭惠瑜  
訴訟代理人  丁淑芸  
被      告  余承頴  
上列當事人間請求遷讓房屋等事件，經本院臺南簡易庭於民國11
1年7月25日言詞辯論終結，判決如下︰
    主      文
一、被告應給付原告新臺幣3萬3,582元，及自民國111年1月31日
    起至清償日止，按週年利率百分之5計算之利息。
二、訴訟費用新臺幣1,000元由被告負擔。
三、本判決得假執行。
    事實及理由
壹、程序部分：
一、被告經合法通知，無正當理由，未於言詞辯論期日到場，核
    無民事訴訟法第386條各款所列情形，爰依原告之聲請，由
    其一造辯論而為判決。
二、按訴狀送達後，原告不得將原訴變更或追加他訴，但擴張或
    減縮應受判決事項之聲明者，不在此限，民事訴訟法第255
    條第1項但書第3款定有明文。查原告起訴時聲明為：㈠被告
    應將坐落於臺南市○○區○○○路000巷00弄00號E322房屋（下稱
    系爭房屋）全部遷讓交付原告，並自民國111年1月11日起至
    判決確定日止，按月賠償原告租金新臺幣（下同）3,000元
    及管理費900元。㈡被告應給付自110年11月18日起至111年1
    月11日之租金共6,000元。㈢被告應給付原告7,200元之管理
    費。㈣被告應給付原告共3,407元之水電費。㈤被告應給付原
    告修繕費2,000元及清潔費1,000元（南司簡調字卷第11頁）
    。嗣於最後一次言詞辯論期日，當庭變更聲明為如主文第一
    項所示（南簡卷第76頁），核屬減縮應受判決事項之聲明，
    符合首揭規定，應予准許。
貳、實體部分：
一、原告起訴主張：
　㈠被告於110年5月18日起向原告承租系爭房屋，租賃期間為111
    0年5月18日起至111年5月17日止，每月租金為3,000元，依
    據兩造簽訂之租賃契約（下稱系爭租約），被告應於應繳月
    之18日以前，一次繳清半年的租金，且於租賃期間被告必須
    負擔系爭房屋之水電費、管理費、視訊費等費用，又被告如
    未保持好系爭房屋之狀態，需照價賠償，退租時如未將系爭
    房屋清潔歸還，則應視髒亂情況負擔清潔費用。系爭租約第
    11條規定，如被告違反前述約定，經原告溝通後無法解決，
    原告得收回系爭房屋。　
　㈡詎料被告未依約於110年11月間一次給付原告半年之租金，且
    被告自承租後從未繳交管理費、視訊費，原告迫於無奈於11
    0年11月26日寄發存證信函予被告，依據系爭租約收回系爭
    房屋，惟被告避不見面，原告等至111年5月17日後始順利將
    系爭房屋收回轉租他人。
　㈢原告向被告請求之總金額為3萬3,582元（計算式：1萬8,000
    元＋8,800元＋3,782元＋2,000元＋1,000元＝3萬3,582元），包
    含：
　⒈110年11月18日起至111年5月17日此段期間之租金及相當於租
    金之不當得利共1萬8,000元。
　⒉租賃期間之管理費及視訊費8,800元。
　⒊110年8月起迄111年4月止之水、電費共3,782元。
　⒋電熱水器、水龍頭修繕費用2,000元及清潔打掃費用1,000元
    。
　㈣為此，爰依系爭租約法律關係、侵權行為以及不當得利規定
    提起本件訴訟等語，並聲明：如主文第一項所示。
二、被告經合法通知，未於言詞辯論期日到場，亦未提出書狀為
    任何聲明或陳述。
三、經查：
　㈠原告主張之上述事實，業據其提出系爭房屋所有權狀、系爭
    租約、水電費繳費通知單暨繳費憑證、存證信函、修繕及清
    潔費用收據、管理費及視訊費繳款憑證、系爭房屋屋況照片
    等（南司簡調卷第15至27頁；南簡卷第30至49、70至72頁）
    為證，經核相符。而被告未到庭為有利於己之陳述或主張，
    亦未提出相關證物供本院參酌，是依上開證據調查結果，堪
    信原告之主張為真實。
　㈡按【每月租金為3,000元整，以半年繳方式繳付房租，於應繳
    月18日前以銀行轉帳方式交予甲方（即原告，下同）。】、
    【出租之屋況及附屬設備物為簽約時之現況，乙方（即被告
    ，下同）應愛惜租賃房屋及租賃附屬設備物，保持其完好狀
    態，並不得於壁上釘洞、塗鴉或破壞等。若有損害情事發生
    ，乙方需照價賠償。】、【租賃期間，乙方需自行負責管理
    費及各項需付費使用之設施。】、【房屋欲退租時，必須還
    原至租屋時之原貌，室內必須整理清潔歸還。若留有寵物味
    道或未清理乾淨，會視髒亂情況扣以清潔費用。】、【甲乙
    雙方應出於善意共同遵守本契約之各條規定。乙方若有違背
    上述約定，甲方經溝通無法解決後，甲方得解約並收回出租
    房間，乙方因此所受之損失甲方概不負責。】，系爭租約第
    3、6、9、10、11條分別定有明文。次按無法律上之原因而
    受利益，致他人受損害者，應返還其利益；不當得利之受領
    人，除返還其所受之利益外，如本於該利益更有所取得者，
    並應返還。但依其利益之性質或其他情形不能返還者，應償
    還其價額，民法第179條前段以及第181條分別定有明文。查
    於系爭租約終止前之租金、管理及視訊費、水電費，與修繕
    與清潔費用，原告本得依據前述系爭租約約定請求，至系爭
    租約終止後，被告未返還系爭房屋而持續占有，受有相當於
    租金之不當得利，且致原告必須代其支付系爭房屋於返還前
    所生水電費用，原告受有損害，則原告依據不當得利規定請
    求被告給付占有（即以系爭租約之租金額計算之）及水電費
    之不當得利自屬有據。
　㈢末按給付無確定期限者，債務人於債權人得請求給付時，經
    其催告而未為給付，自受催告時起，負遲延責任。其經債權
    人起訴而送達訴狀，或依督促程序送達支付命令，或為其他
    相類之行為者，與催告有同一之效力；遲延之債務，以支付
    金錢為標的者，債權人得請求依法定利率計算之遲延利息。
    但約定利率較高者，仍從其約定利率；應付利息之債務，其
    利率未經約定，亦無法律可據者，週年利率為百分之5，民
    法第229條第2項、第233條第1項、第203條分別定有明文。
    查被告本件對原告應負之債務未定給付期限，則原告請求自
    民事起訴狀繕本送達被告翌日（南司簡調字卷第43頁）即11
    1年1月31日起至清償日止，按週年利率百分之5計算之遲延
    利息，於法有據，應予准許。　　
四、綜上所述，原告依系爭租約法律關係以及不當得利規定，請
    求被告給付如主文第一項所示之金額及遲延利息，為有理由
    ，應予准許。
五、本判決係就民事訴訟法第427條第1項所定適用簡易程序所為
    被告敗訴之判決，依同法第389條第1項第3款之規定，應依
    職權宣告假執行。
六、按訴訟費用，由敗訴之當事人負擔；法院為終局判決時，應依職權為訴訟費用之裁判，民事訴訟法第78條、第87條第1項分別定有明文。查本件訴訟費用為1,000元（即第一審裁判費），應由敗訴之被告負擔。　　　　　　　　　　　
七、訴訟費用負擔之依據：民事訴訟法第78條、第87條第1項。
中    華    民    國   111   年     7     月    29    日
                  臺南簡易庭  法  官  廖建瑋
以上正本係照原本作成。
如不服本判決，應於送達後20日內，向本院提出上訴狀並表明上
訴理由（須附繕本），如於本判決宣示後送達前提起上訴者，應
於判決送達後20日內補提上訴理由書（須附繕本）。　
中    華    民    國   111   年     7     月    29    日
                              書記官  鄭梅君